【裁判字號】    99,訴,202
【裁判日期】    991029
【裁判案由】    毒品危害防制條例
【裁判全文】
臺灣高雄地方法院刑事判決               99年度訴字第202號
公  訴  人  臺灣高雄地方法院檢察署檢察官
被      告  乙○○
義務辯護人  蔡長佑律師
上列被告因毒品危害防制條例案件，經檢察官提起公訴（98年度
偵字第34169 號），本院判決如下：
    主  文
乙○○犯如附表一所示販賣第二級毒品等陸罪，各處如附表一主
文欄所載之刑及從刑，應執行有期徒刑拾伍年。扣案之第二級毒
品甲基安非他命包（均不含包裝袋，驗餘淨重分別為零點參貳
壹公克、零點參參肆公克、零點壹伍捌公克），均沒收銷燬之。
扣案黑色ELIYA 牌行動電話壹支（含SIM 卡壹張，門號0000
000000號），沒收之。未扣案之販賣毒品所得合計新臺幣
陸仟伍佰元，沒收之，如全部或一部不能沒收時，以其財產抵償
之。
其餘被訴部分無罪。
    事  實
一、乙○○明知甲基安非他命係毒品危害防制條例第2 條第2 項
    第2 款所列之第二級毒品，未經許可不得販賣，竟各基於販
    賣第二級毒品以營利之犯意，以其所有之0000000000號行動
    電話作為對外與買家聯絡販賣甲基安非他命之工具，自民國
    98年8 月間起，先後於附表一所示之時間、地點，各販賣甲
    基安非他命1 包予如附表所示之購毒者共6 次（詳細販賣及
    營利情形，詳如附表所示）。嗣於同年11月11日19時許，經
    警前往乙○○位在高雄縣鳳山市○○路○ 段312 號住處執行
    搜索，在其住處前予以攔檢，並在其住處扣得乙○○所有供
    販賣甲基安非他命所用之黑色ELIYA 牌行動電話1 支（含SI
    M 卡1 張，門號0000000000號）。
二、案經高雄縣政府警察局鳳山分局報告臺灣高雄地方法院檢察
    署檢察官偵查起訴。
    理  由
壹、證據能力部分
一、證人甲○○警詢即偵查中陳述之證據能力部分：
  (一)按被告以外之人，於審判外之言詞或書面陳述，除法律有規
    定者外，不得作為證據；又被告以外之人（包括證人、鑑定
    人、告訴人、被害人及共同被告等）於檢察事務官、司法警
    察官或司法警察調查中所為之陳述，與審判中不符時，其先
    前之陳述具有較可信之特別情況，且為證明犯罪事實存否所
    必要者，得為證據，刑事訴訟法第159 條第1 項、第159 條
    之2 分別定有明文。是被告以外之人於司法警察（官）調查
    中所為之陳述，依刑事訴訟法第159 條第1 項規定，係屬傳
    聞證據，原則上無證據能力，惟如該陳述與審判中不符時，
    其先前之陳述具有較可信之特別情況，且為證明犯罪事實存
    否所必要者，依同法第159 條之2 規定（即刑事訴訟法第15
    9 條第1 項所指之「除法律有規定者外」），始例外認為有
    證據能力；如該陳述與審判中相符時，因該陳述並不符合刑
    事訴訟法第159 條之2 有關傳聞例外之規定，故不得作為認
    定本案犯罪事實有無之證據，此時，當以證人於審判中之陳
    述作為證據。另所謂「前後陳述不符」之要件，應就前後階
    段之陳述進行整體判斷，以決定其間是否具有實質性差異，
    惟無須針對全部陳述作比較，陳述之一部分有不符，亦屬之
    。又「證明犯罪事實之存否所必要」，即使用證據之必要性
    ，係指因無法再從同陳述者取得證言，而有利用原陳述之必
    要性，只要認為該陳述是屬於與犯罪事實存否相關之事實，
    並為證明該事實在實質上之必要性即可。而「具有可信之特
    別情況」，係指依陳述時之外部客觀情況而言，足以令人相
    信該陳述是虛偽之危險性不高，必須綜合該陳述是否未受到
    外力影響；陳述人之觀察、記憶、表達是否正確及有無偽證
    之各項因素，而為判斷。
  (二)證人甲○○警詢中之陳述部分，因屬審判外之陳述，為傳聞
    證據，依刑事訴訟法第159 條之第1 項之規定，原則上應無
    證據能力。又關於被告是否於98年9 月7 日後幾日、98年10
    月間某日、98年11月4 日，在高雄縣鳳山市○○路○ 段312
    號樓下後門暗巷內，販賣第二級毒品甲基安非他命毒品予證
    人甲○○3 次之事實，證人甲○○於警詢之陳述（詳警卷第
    8 頁到屬第7 行至第9 頁第8 行），核與其於本院審理中證
    述：於98年9 月7 日後2 日、98年10月間、98年11月4 日，
    在被告住處後門，向被告購買500 元之甲基安非他命等語（
    詳本院訴卷第150 頁第1 行至第11行、第150 頁背面第5 行
    至第28行、第151 頁倒數第2 行至第151 頁背面第14行）相
    符。是參酌前開說明，證人甲○○於警詢中就上開事實所為
    之陳述，應無證據能力，此時當以證人甲○○於審判中之陳
    述作為證據。又不論證人甲○○於警詢中之陳述，是否出於
    任意性，因上開警詢之陳述已無證據能力，則證人甲○○是
    否於製作警詢筆錄前，曾遭受警員恐嚇，而影響其於警詢中
    之陳述，本院則不再審究。又證人甲○○警詢中之陳述，雖
    為傳聞證據，無證據能力，但仍可作為彈劾證據使用，併此
    敘明。
  (三)按被告以外之人於偵查中向檢察官所為陳述，除顯有不可信
    之情況者外，得為證據，刑事訴訟法第159 條之1 第2 項定
    有明文。偵查中對被告以外之人所為之偵查筆錄，或被告以
    外之人向檢察官所提之書面陳述，性質上均屬傳聞證據。惟
    現階段刑事訴訟法規定檢察官代表國家偵查犯罪、實施公訴
    ，依法其有訊問被告、證人及鑑定人之權，證人、鑑定人且
    須具結，而實務運作時，檢察官偵查中向被告以外之人所取
    得之陳述，原則上均能遵守法律規定，不致違法取供，其可
    信度極高。職是，被告以外之人前於偵查中已具結而為證述
    ，除反對該項供述得具有證據能力之一方，已釋明「顯有不
    可信之情況」之理由外，不宜即遽指該證人於偵查中之陳述
    不具證據能力。關於被告於98年6 月底、98年9 月7 日前後
    2 日、98年10月間某日、98年11月4 日，在高雄縣鳳山市○
    ○路○ 段312 號樓下後門暗巷內，販賣第二級毒品甲基安非
    他命毒品予證人甲○○4 次之事實，業經證人甲○○具結作
    證。且縱證人甲○○於警詢中遭受警察恐嚇，但因證人甲○
    ○於製作偵查筆錄時，關於此部分之陳述，已不受警詢時遭
    受警員恐嚇之影響，係出於自由意識所陳述等情，業據證人
    甲○○於本院審理中證稱明確（詳本院訴卷第152 頁背面倒
    數第3 行至第153 頁第1 行）。則證人甲○○製作偵查筆錄
    時，已不受上開恐嚇而影響其陳述，就其陳述時之外部客觀
    情況而言，尚難認具有「顯不可信之情況」，依前開說明，
    應有證據能力。
二、本判決所引用之其餘證據資料（詳後引證據），其中傳聞證
    據部分，縱無刑事訴訟法第159 條之1 至第159 條之4 或其
    他規定之傳聞證據例外情形，亦因被告、辯護人、檢察官均
    同意可作為證據使用（見本院訴卷第73頁背面第7 行至第15
    行），依刑事訴訟法第159 條之5 第1 項、第2 項之規定，
    本院審酌該證據作成之情況，認為適當，應得為證據。
貳、有罪部分
一、訊據被告坦承如附表一編號1 至4 號之犯罪事實，然就如附
    表編號5 至6 號所示之販賣第二級毒品甲基安非他命犯行，
    則否認犯罪，辯稱：與甲○○是男女朋友，於如附表一編號
    5 號、6 號之時、地，雖曾交付甲基安非他命各1 包給甲○
    ○，每包約新臺幣（下同）500 元份量，但均沒有收錢等語
    。經查：
  (一)如附表一編號1 至4 號所示之犯罪事實，業據被告乙○○於
    警詢、偵查及本院審理時坦白承認（見警(五)卷第13頁倒數第
    6 行以下、第14頁倒數第3 行以下、第15頁第1 行至第4 行
    、倒數第5 行至第2 行、偵(二)卷第61頁倒數第9 行以下、第
    62頁第8 行至第15行、第18行至第19行、第73頁倒數第4 行
    以下、第74頁第1 行至第9 行、本院訴卷第160 頁背面倒數
    第9 行），核與證人即購毒者王首裕、王崧壬於警詢中之陳
    述相符（見警(五)卷第21頁第9 行至第15行、第22頁第6 行至
    第12行、第31頁第12行至第15行、第33頁第1 行至第8 行）
    。此外，復有扣押筆錄（詳警卷(五)第35頁至第38頁）、乙○
    ○使用之門號0000000000號、王首裕使用之門號0000000000
    號行動電話通聯調閱查詢單（見警卷(五)第61頁、第31頁至第
    44頁）、如附表二編號一、二、三所示之監聽譯文（警卷(四)
    第5 頁、第11頁背面、第13頁背面）、扣押物照片（見警卷
    (五)第64頁、第73頁）、現場照片（見警卷(五)第61頁、第72頁
    ）附卷可參。另被告所販賣如附表一編號1 至2 號所示之甲
    基安非他命2 包，經送驗後，確均含有甲基安非他命成分，
    亦有高雄醫學大學附設中和紀念醫院檢驗報告附於本院98年
    度審簡字第5675號卷、高雄市立凱旋醫院鑑定書附於本院99
    年度審聲字第2108號卷足憑（詳本院訴卷第133 頁至第139
    頁）。又被告自承：每販出1 包1, 000元甲基安非他命毒品
    ，約可獲利100 元至200 元，每販出1 包2,500 元甲基安非
    他命毒品，約可獲利400 元至500 元等語（見本院訴卷第16
    1 頁背面第2 行至第6 行），顯見被告每販出甲基安非他命
    1 包價值1,000 元、2,500 元，至少可賺100 至200 元、40
    0 元至500 元，應有營利之意圖。足認被告上開之自白，均
    核與事實相符，是如附表編號1 至4 號所示之被告販賣甲基
    安非他命犯行，均堪認定。
  (二)如附表一編號5 至6 號所示之被告販賣第二級毒品甲基安非
    他命事實，業據證人甲○○於本院審理時證稱：98年11月4
    日晚上7 時15分許，遭警察在高雄縣鳳山市○○路○ 段324
    號前盤查，當場查獲1 包甲基安非他命，那是以500 元的代
    價，向被告購買的。在查獲前，最後1 次向被告購買甲基安
    非他命，是在98年10月中旬，也是買500 元等語明確（見本
    院訴卷第146 頁倒數第1 行、第146 頁背面第1 行至第14行
    、第150 頁背面第11行至第13行），復有如附表二編號四監
    聽譯文（見警卷(四)第12頁背面）在卷可參。其中關於被告確
    於上開時、地，交付甲基安非他命各1 包之事實，核與被告
    自承：於98年10月中旬、11月4 日18時許，先後在其住處即
    高雄縣鳳山市○○路○ 段312 號住處後門，交付1 包價值50
    0 元之甲基安非他命2 次與甲○○等語相符（見本院訴卷第
    72頁第13行至第18行、第72頁背面第10行至第15行）。另被
    告所販賣之如附表一編號6 號甲基安非他命1 包，經送驗後
    ，確含有甲基安非他命成分，亦有高雄市立凱旋醫院濫用藥
    物成品檢驗鑑定書足憑（詳本院訴卷第140 頁）。是被告交
    付甲基安非他命予證人甲○○2 次之事實，應堪認定。被告
    雖辯稱：該2 次並未收錢等語。然證人甲○○在本院審理
    時證稱：在向被告購買甲基安非他命時，是用鳳山火車站或
    萬姓公媽廟旁的公用電話打被告的手機，每次都是買500 元
    的甲基安非他命，並在鳳山家樂福附近被告住處後門交付，
    被告沒有免費提供甲基安非他命，確實有交付500 元等語綦
    詳（見本院訴卷第146 頁背面第5 行至第14行、第147 頁第
    11行至第16行、第148 頁倒數第5 行至第3 行、第148 頁背
    面倒數第5 行至第3 行、第150 頁第1 行至第19行、第150
    頁背面第5 行以下、第151 頁第8 行至第10行）。參酌被告
    於本院於99年10月12日審理期日時，於庭外干擾證人甲○○
    作證等情，業經甲○○於審理中證述：坐在庭外的椅子時，
    被告有向伊說只有買過二次，是沒有錢的，說是他的女朋友
    ，因他有打伊，伊不爽才反咬他一口等語明確（見本院訴卷
    第149 頁背面第12行至第18行）。如被告未向證人甲○○為
    上開陳述，證人甲○○又豈能得知被告本案之答辯重點係免
    費交付毒品2 次，與證人甲○○有仇隙，足認證人甲○○前
    開遭被告干擾之陳述，應可採信。苟被告交付證人甲○○2
    次甲基安非他命時，均未收取費用，則被告當可任由證人甲
    ○○於開庭時據實陳述即可，豈須於開庭前向證人甲○○為
    上開陳述，足認證人甲○○上揭證述，應與事實相符，堪以
    採信。是被告於如附表編號5 至6 號所示之時、地，交付甲
    基安非他命2 次與證人甲○○時，應確有向證人甲○○收取
    500 元無訛。又毒品物稀價昂，取得不易，是若無利可圖
    ，衡情尚難想像被告會甘冒被查獲移送法辦，負擔重刑責之
    危險，而無代價轉讓毒品予甲○○之理。再者，觀之如附表
    編號1 至2 所示之販賣甲基安非他命犯行，被告係以1,000
    元之價格，販賣驗餘淨重各0.321 公克、0.334 公克予王首
    裕、王崧壬等人，如依此比例計算，500 元之價格，驗餘淨
    重應各為0.1605公克、0.16 7公克。復因被告自承：上開1,
    000 元之甲基安非他命，約賺取100 元至200 元等語，已如
    前述，顯見每500 元，應賺取50元至100 元。基於上開事實
    ，並參以被告係以500 元之價格，販賣驗餘淨重0.158 公克
    之甲基安非他命予證人甲○○（即如附表編號6 之犯行），
    因被告販賣予證人甲○○甲基安非他命之重量，低於前開驗
    餘淨重0.1605公克、0.167 公克之重量（即以500 元換算之
    重量），而該毒品既可賺取約50元至100 元，足徵被告販賣
    證人甲○○500 元甲基安非他命2 次，至少應各可獲利50元
    至100 元，應有營利之意圖甚明。
  (三)綜上所述，被告於如附表一所示之時、地，各販賣第二級毒
    品甲基安非他命1 包予如附表一所示之購毒者之犯行，事證
    明確，應依法論科。
三、查甲基安非他命係毒品危害防制條例第2 條第2 項第2 款所
    定之第二級毒品，依法不得持有及販賣，核被告所為，均係
    犯毒品危害防制條例第4 條第2 項之販賣第二級毒品罪。被
    告各次持有甲基安非他命之低度行為，應為其後各次販賣之
    高度行為所吸收，均不另論罪。又被告所為如附表一所示販
    賣甲基安非他命6 次之犯行，犯意各別，行為互異，均應分
    論併罰。又毒品危害防制條例於98年5 月20日修正公布之條
    文，並未特別規定其施行日期，自應依一般原則，自公布日
    起算至第3 日即同年月22日發生效力。本件如附表一編號1
    至4 號所示各次販出毒品之犯行，均係在上開新法修正施行
    後，自無庸比較新舊法，而適用新法。則如附表編號1 至4
    號所示販賣甲基安非他命犯行，因被告均於偵查及審判中自
    白犯罪，符合修正後毒品危害防制條例第17條第2 項自白規
    定之要件，應均依該規定，各減輕其刑。爰審酌被告販賣甲
    基安非他命毒品予他人施用，助長毒品泛濫，侵蝕國家勞動
    生產力，影響社會層面非淺，惟念其犯後坦承部分犯行，並
    參以其本件販毒之數量及所得利益非鉅，並兼衡其品行、生
    活狀況、智識程度，與犯罪之動機、目的、手段等一切情狀
    ，乃酌情分別量處如主文所示之刑，並定應執行刑。
四、如附表一編號1 、2 、6 所示之第二級毒品甲基安非他命3
    包（均不含包裝袋，驗餘淨重分別為0.321 公克、0.334 公
    克、0.158 公克），經送驗結果，均含有第二級毒品甲基安
    非他命之成分，已如前述，因均屬毒品，不問屬於犯人與否
    ，爰均依毒品危害防制條例第18條第1 項前段規定，均宣告
    沒收銷燬之。至送驗如有耗損，因該毒品業已滅失，爰不另
    宣告沒收銷燬，附此敘明。又包裝上開毒品之包裝袋3 個，
    經驗上與甲基安非他命並非難以析離，且因該包裝袋已由被
    告移轉予王首裕等人，並非被告所有，爰不宣告沒收之。又
    黑色ELIYA 牌行動電話1 支（含SIM 卡1 張，門號00000000
    00號），係供被告販賣甲基安非他命所用之物，業經被告自
    承在卷（見本院訴卷第161 頁背面第8 行至第11行），且屬
    被告所有【被告雖陳稱：該行動電話係友人所有，先借其使
    用，之後要返還等語。然被告已於警詢自陳該行動電話為其
    所有，已使用2 年等語（詳警卷(三)第15頁第5 行），且如該
    行動電話係友人借用，又豈會任由被告使用2 年，仍不請求
    返還。顯見該行動電話係友人所送，已移轉所有權予被告，
    故不請求返還。】，應依毒品危害防制條例第19條第1 項規
    定，宣告沒收。又因該行動電話，業已扣案，故無庸諭知如
    全部或一部不能沒收時，應追徵其價額。至未扣案之販賣毒
    品所得合計6,500 元，應依毒品危害防制條例第19條第1 項
    規定，宣告沒收，如全部或一部不能沒收時，以其財產抵償
    之。另銀黑色GPLUS 牌行動電話1 支（含SIM 卡1 張，門號
    0000000000號）、SIM 卡1 張，門號0000000000號及扣案現
    金118,000 元，因並無證據證明與本案相關；而扣案甲基安
    非他命2 包、安非他命吸食器2 組，非供本件販賣毒品之用
    ，並由臺灣高雄地方法院檢察署檢察官另案偵辦中，均不予
    宣告沒收，附此敘明。
參、無罪部分
一、公訴意旨另以：被告乙○○明知甲基安非他命係經政府公告
    ，列為毒品危害防制條例第2 條第2 項第2 款所定之第二級
    毒品，不得販賣、持有，竟另基於販賣毒品犯意，先後於98
    年6 月下旬某日、98年9 月5 日，在高雄縣鳳山市○○路○
    段312 號住處後門，各以500 元之價格，將第二級毒品甲基
    安非他命各1 包，販賣予甲○○等情。因認被告就此部分，
    均涉犯毒品危害防制條例第4 條第2 項之販賣第二級毒品罪
    嫌等語。
二、按犯罪事實應依證據認定之，無證據不得認定犯罪事實；不
    能證明被告犯罪者，應諭知無罪之判決，刑事訴訟法第154
    條第2 項及第301 條第1 項前段分別定有明文。次按認定不
    利於被告之事實，須依積極證據，茍積極證據不足為不利於
    被告事實之認定時，即應為有利於被告事實之認定，更不必
    有何有利之證據；又被告否認犯罪事實所持之辯解，縱屬不
    能成立，仍非有積極證據足以證明其犯罪行為，不能遽為有
    罪之認定（最高法院30年上字第816 號判例、30年上字第18
    31號判例參照）。復按刑事訴訟法第161 條第1 項亦規定，
    檢察官就被告犯罪事實，應負舉證責任，並指出證明之方法
    ，是檢察官對於起訴之犯罪事實，應負提出證據及說服之實
    質舉證責任，倘其所提出之證據，不足為被告有罪之積極證
    明，或其指出證明之方法，無從說服法院以形成被告有罪之
    心證，基於無罪推定之原則，自應為被告無罪判決之諭知（
    最高法院92年台上字第128 號判例意旨亦可參照）。又毒品
    施用者所稱其向某人買受毒品之指證，不得作為有罪判決之
    唯一證據，仍須調查其他必要之證據，以察其是否與事實相
    符。乃因毒品買受者之指證，依毒品危害防制條例第17條之
    規定，供出毒品來源因而破獲者，得減輕其刑，其憑信性於
    通常一般人已有所懷疑。為防範施用毒品者作利己損人之不
    實供述，以邀上開減輕其刑寬典，縱自形式上觀察，並無瑕
    疵，仍須以其他補強證據擔保該項供述之真實性，始得作為
    判斷之依據。所謂必要之補強證據，固不以證明販賣毒品犯
    罪構成要件之全部事實為必要，但以與施用毒品者關於相關
    毒品交易之指證具有相當程度之關連性，經與施用者之指證
    綜合判斷，已達於通常一般人均不致有所懷疑，而得確信施
    用者之指證為真實者，始足當之，不能僅因販賣毒品行為之
    交易期間短暫、交易方法隱密、交易對象單純，致查獲不易
    、搜證困難等原因而有不同，或減低對於犯罪構成要件應予
    嚴格證明之堅持，此項基本原則應為法官證據證明力自由判
    斷職權行使之限制。又被告否認犯罪所持之辯解，縱屬不能
    成立，如無積極證據足以證明其犯罪行為，不能以推測或擬
    制之方法，以為裁判基礎。
三、公訴意旨認被告涉犯上開販賣第二級毒品甲基安非他命罪嫌
    ，無非係以證人甲○○於警詢及偵查中之證述為其主要論據
    。
四、訊據被告堅決否認有何販賣第二級毒品甲基安非他命之罪嫌
    ，辯稱：並未販賣甲基安非他命予甲○○等語。經查：證人
    甲○○於偵訊中，固向檢察官證稱：98年6 月底也買過1 次
    等語（見偵卷(二)第31頁倒數第4 行）。然證人甲○○於警詢
    時，並未證稱曾於98年6 月底，向被告購買甲基安非他命與
    伊等語；且於本院審理時，復證稱：關於檢察官起訴98年6
    月這次，在警詢中有沒有講，因為時間很久忘記了等語（見
    本院訴卷第148 頁倒數第9 行至第7 行），前後所述並不一
    致，是否可採已非無疑。又被告於98年6 月底、98年9 月7
    日生日前後2 日，販賣甲基安非他命予證人甲○○2 次之事
    實，固經證人甲○○於偵查或審判中證述在案，惟此部分除
    證人甲○○之證述外，卷內並無通聯資料可資佐證被告與證
    人甲○○間，確有電話聯繫並交易毒品之事實；亦無毒品扣
    案可參，在無其他補強證據下，尚難據此即為被告不利之認
    定。此外，復查無其他積極事證可資認定被告確有此部分販
    賣第二級毒品甲基安非他命之犯行，揆諸前揭法條及最高法
    院判例意旨之說明，不能證明被告犯罪，依法應為無罪判決
    之諭知。
據上論斷，應依刑事訴訟法第299 條第1 項前段、第301 條第1
項前段，毒品危害防制條例第4 條第2 項、第17條第2 項、第18
條第1 項前段、第19條第1 項，刑法第11條、第51條第5 款，判
決如主文。
本案經檢察官丙○○到庭執行職務。
中    華    民    國    99    年    10    月    29    日
                  刑事第四庭    審判長法  官  方百正
                                      法  官  葉文博
                                      法  官  謝文嵐
以上正本證明與原本無異。
如不服本判決應於收受判決後10日內向本院提出上訴書狀，並應
敘述具體理由。其未敘述上訴理由者，應於上訴期間屆滿後20日
內向本院補提理由書( 均須按他造當事人之人數附繕本) 「切勿
逕送上級法院」。
中    華    民    國    99    年    11    月    2     日
                                      書記官  鄒秀珍
附表一：
 ┌─┬────┬────────┬─────┬────┬──────────┐
 │編│交易對象│交易時間地點    │交易毒品  │交易金額│主        文        │
 │號│即購毒者│及方式          │種類數量  │新臺幣  │                    │
 ├─┼────┼────────┼─────┼────┼──────────┤
 │1 │王首裕  │由王首裕以其0958│第二級毒品│1,000元 │乙○○販賣第二級毒品│
 │  │        │621488號行動電話│甲基安非他│        │，處有期徒刑年捌月│
 │  │        │撥打被告00000000│命1 包（含│        │。扣案之第二級毒品甲│
 │  │        │74行動電話連絡後│包裝袋，驗│        │基安非他命壹包（不含│
 │  │        │，於98年8 月19日│餘淨重0.32│        │包裝袋，驗餘淨重零點│
 │  │        │18時許，在高雄縣│1 公克）  │        │參貳壹公克），沒收銷│
 │  │        │鳳山市○○路○ 段│          │        │燬之。扣案黑色ELIYA │
 │  │        │312 號後門交易，│          │        │牌行動電話壹支（含SI│
 │  │        │約賺取100 元至20│          │        │M 卡壹張，門號０九三│
 │  │        │0 元。嗣於同日交│          │        │0000000號），│
 │  │        │易後不久，王首裕│          │        │沒收之。未扣案之販賣│
 │  │        │因持有右開甲基安│          │        │毒品所得新臺幣壹仟元│
 │  │        │非他命，為警在高│          │        │，沒收之，如全部或一│
 │  │        │雄縣鳳山市○○路│          │        │部不能沒收時，以其財│
 │  │        │1 段與中和路口查│          │        │產抵償之。          │
 │  │        │獲，並扣得右開甲│          │        │                    │
 │  │        │基安非他命1 包。│          │        │                    │
 ├─┼────┼────────┼─────┼────┼──────────┤
 │2 │王崧壬  │由黃志郎使用07-6│第二級毒品│1,000元 │乙○○販賣第二級毒品│
 │  │黃志郎  │436619號電話撥打│甲基安非他│        │，處有期徒刑年捌月│
 │  │        │被告0000000000號│命1 包（含│        │。扣案之第二級毒品甲│
 │  │        │行動電話連絡後，│包裝袋，驗│        │基安非他命壹包（不含│
 │  │        │由王崧壬出面，於│餘淨重0.33│        │包裝袋，驗餘淨重零點│
 │  │        │98 年11 月5 日20│4 公克）  │        │參參肆公克），沒收銷│
 │  │        │時10分許（起訴書│          │        │燬之。扣案黑色ELIYA │
 │  │        │誤載同日20時15分│          │        │牌行動電話壹支（含SI│
 │  │        │），在高雄縣鳳山│          │        │M 卡壹張，門號０九三│
 │  │        │市○○路甲洲加油│          │        │0000000號），│
 │  │        │站旁，與乙○○交│          │        │沒收之。未扣案之販賣│
 │  │        │易，約賺取100 元│          │        │毒品所得新臺幣壹仟元│
 │  │        │至200 元。嗣於同│          │        │，沒收之，如全部或一│
 │  │        │日20時15分許，王│          │        │部不能沒收時，以其財│
 │  │        │崧壬因持有右開甲│          │        │產抵償之。          │
 │  │        │基安非他命，為警│          │        │                    │
 │  │        │在高雄縣鳳山市南│          │        │                    │
 │  │        │華一路與保南一街│          │        │                    │
 │  │        │路口查獲，並扣得│          │        │                    │
 │  │        │右開甲基安非他命│          │        │                    │
 │  │        │1 包。          │          │        │                    │
 ├─┼────┼────────┼─────┼────┼──────────┤
 │3 │陳富一  │由陳富一以其持用│第二級毒品│1,000元 │乙○○販賣第二級毒品│
 │  │        │之0000000000號行│甲基安非他│        │，處有期徒刑年捌月│
 │  │        │動電話撥打被告所│命1包     │        │。扣案黑色ELIYA 牌行│
 │  │        │有0000000000號行│          │        │動電話壹支（含SIM 卡│
 │  │        │動電話連絡後，於│          │        │壹張，門號０九三０四│
 │  │        │98年10月22日18時│          │        │八０二七四號），沒收│
 │  │        │21分許（起訴書誤│          │        │之。未扣案之販賣毒品│
 │  │        │載同日17時59分許│          │        │所得新臺幣壹仟元，沒│
 │  │        │），在高雄縣鳳山│          │        │收之，如全部或一部不│
 │  │        │市○○路27號附近│          │        │能沒收時，以其財產抵│
 │  │        │某處交易，約賺取│          │        │償之。              │
 │  │        │100元至200元。  │          │        │                    │
 ├─┼────┼────────┼─────┼────┼──────────┤
 │4 │陳富一  │由陳富一以其持用│第二級毒品│2,500元 │乙○○販賣第二級毒品│
 │  │        │之0000000000號行│甲基安非他│        │，處有期徒刑年拾月│
 │  │        │動電話撥打被告所│命1包     │        │。扣案黑色ELIYA 牌行│
 │  │        │有0000000000號行│          │        │動電話壹支（含SIM 卡│
 │  │        │動電話連絡後，於│          │        │壹張，門號０九三０四│
 │  │        │98年11月2 日18時│          │        │八０二七四號），沒收│
 │  │        │38分許，在高雄縣│          │        │之。未扣案之販賣毒品│
 │  │        │鳳山市國軍802 醫│          │        │所得新臺幣貳仟伍佰元│
 │  │        │院附近交易，約賺│          │        │，沒收之，如全部或一│
 │  │        │取400元至500元。│          │        │部不能沒收時，以其財│
 │  │        │                │          │        │產抵償之。          │
 ├─┼────┼────────┼─────┼────┼──────────┤
 │5 │甲○○  │由甲○○以公用電│第二級毒品│500元   │乙○○販賣第二級毒品│
 │  │        │話撥打被告所有之│甲基安非他│        │，處有期徒刑柒年陸月│
 │  │        │0000000000號行動│命1包     │        │。扣案黑色ELIYA 牌行│
 │  │        │電話連絡後，於98│          │        │動電話壹支（含SIM 卡│
 │  │        │年10月間某日，在│          │        │壹張，門號０九三０四│
 │  │        │高雄縣鳳山市青年│          │        │八０二七四號），沒收│
 │  │        │路1 段312 號後門│          │        │之。未扣案之販賣毒品│
 │  │        │交易，約賺取50元│          │        │所得新臺幣伍佰元，沒│
 │  │        │至100 元。      │          │        │收之，如全部或一部不│
 │  │        │                │          │        │能沒收時，以其財產抵│
 │  │        │                │          │        │償之。              │
 ├─┼────┼────────┼─────┼────┼──────────┤
 │6 │甲○○  │由甲○○以公用電│第二級毒品│500元   │乙○○販賣第二級毒品│
 │  │        │話撥打被告所有之│甲基安非他│        │，處有期徒刑柒年陸月│
 │  │        │0000000000號行動│命1 包（含│        │。扣案之第二級毒品甲│
 │  │        │電話連絡後，於98│包裝袋，驗│        │基安非他命壹包（不含│
 │  │        │年11月4 日19時至│餘淨重0.15│        │包裝袋，驗餘淨重零點│
 │  │        │19時15分間之某時│8 公克）  │        │壹伍捌公克），沒收銷│
 │  │        │（起訴書誤載同日│          │        │燬之。扣案黑色ELIYA │
 │  │        │18時），在高雄縣│          │        │牌行動電話壹支（含SI│
 │  │        │鳳山市○○路○ 段│          │        │M 卡壹張，門號０九三│
 │  │        │312 號後門交易，│          │        │0000000號），│
 │  │        │約賺取50元至100 │          │        │沒收之。未扣案之販賣│
 │  │        │元。嗣於同日19時│          │        │毒品所得新臺幣伍佰元│
 │  │        │15分許，甲○○因│          │        │，沒收之，如全部或一│
 │  │        │持有右開甲基安非│          │        │部不能沒收時，以其財│
 │  │        │他命，為警在高雄│          │        │產抵償之。          │
 │  │        │縣鳳山市○○路1 │          │        │                    │
 │  │        │段324 號前查獲，│          │        │                    │
 │  │        │並扣得右開甲基安│          │        │                    │
 │  │        │非他命1 包。    │          │        │                    │
 │  │        │                │          │        │                    │
 └─┴────┴────────┴─────┴────┴──────────┘
附表二
一、被告販賣甲基安非他命予王崧壬、黃志郎之監聽譯文（見警
    卷(四)第13頁）
   ┌─────┬─────┬──────┬────────────────┐
   │日期及時間│監聽電話  │他人電話    │內容                            │
   ├─────┼─────┼──────┼────────────────┤
   │98.11.05  │0000000000│00-0000000  │B：你現在有空嗎？               │
   │19：27    │（A-峰仔）│（B-阿郎）  │A：我在五甲。                   │
   │          │          │            │B：8點你可以嗎？                │
   │          │          │            │A：嗯                           │
   ├─────┼─────┼──────┼────────────────┤
   │98.11.05  │0000000000│00-0000000  │B：你說他走多久了？             │
   │20：57    │（A-峰仔）│（B-阿郎）  │A：8點10分左右。                │
   │          │          │            │B：到現在還沒到？               │
   │          │          │            │A：我怎麼會知道。               │
   │          │          │            │B：這個人在做什麼，我怕他沒去帶 │
   │          │          │            │。                              │
   │          │          │            │A：你沒打電話嗎？               │
   │          │          │            │B：我打給他沒接。               │
   └─────┴─────┴──────┴────────────────┘
二、被告於販賣甲基安非他命予陳富一之監聽譯文（見警卷
    (四)第5 頁）
   ┌─────┬─────┬──────┬────────────────┐
   │日期及時間│監聽電話  │他人電話    │內容                            │
   ├─────┼─────┼──────┼────────────────┤
   │98.10.22  │0000000000│0000000000  │B：有嗎？我是阿富，有嗎？       │
   │17：59    │（A-峰仔）│（B-陳富一）│A：有                           │
   │          │          │            │B：你現在在家嗎？               │
   │          │          │            │A：我再買東西，我也要回去。     │
   │          │          │            │B：我騎過去，我用一張就好了     │
   │          │          │            │A：嗯                           │
   ├─────┼─────┼──────┼────────────────┤
   │98.10.22  │0000000000│0000000000  │A：喂。                         │
   │18：21    │（A-峰仔）│（B-陳富一）│B：到了。                       │
   │          │          │            │A：嗯。                         │
   └─────┴─────┴──────┴────────────────┘
三、被告於販賣甲基安非他命予陳富一之監聽譯文（見警卷(四)第
    11頁背面）
   ┌─────┬──────┬──────┬───────────────┐
   │日期及時間│監聽電話    │他人電話    │內容                          │
   ├─────┼──────┼──────┼───────────────┤
   │98.11.02  │0000000000  │0000000000  │B：有沒有，我要半半，我過去呀 │
   │18：19    │（A-乙○○）│（B-陳富一）│   ，到了在打給你。           │
   │          │            │            │A：你要過來，可是我要出門了。 │
   ├─────┼──────┼──────┼───────────────┤
   │98.11.02  │0000000000  │0000000000  │B：我到了，要找呀，我要2千5。 │
   │18：38    │（A-乙○○）│（B-陳富一）│A：什麼。                     │
   │          │            │            │B：要找，我要2千5，半半的。   │
   │          │            │            │A：你在哪裡？                 │
   │          │            │            │B：到了，在802醫院。          │
   │          │            │            │A：嗯。                       │
   └─────┴──────┴──────┴───────────────┘
四、被告於販賣甲基安非他命予甲○○之監聽譯文（見警卷(四)第
    12頁背面 ）
   ┌─────┬──────┬──────┬───────────────┐
   │日期及時間│監聽電話    │他人電話    │內容                          │
   ├─────┼──────┼──────┼───────────────┤
   │98.11.04  │0000000000  │00-0000000  │B：喂，你在忙嗎？我要拿東西可 │
   │18：23    │（A-峰仔）  │（B-甲○○）│   以嗎？                     │
   │          │            │            │A：隨便你啦。                 │
   │          │            │            │B：安啦，我到了的時候再打給你 │
   │          │            │            │   。                         │
   ├─────┼──────┼──────┼───────────────┤
   │98.11.04  │0000000000  │00-0000000  │B：喂，你到家了嗎？           │
   │18：45    │（A-乙○○）│（B-甲○○）│A：我現在還沒好。             │
   │          │            │            │B：你還要很久嗎？             │
   │          │            │            │A：我在九如路這裡弄機車。     │
   │          │            │            │B：好呀，還要多久。           │
   │          │            │            │A：十幾分鐘。                 │
   │          │            │            │B：好啦                       │
   ├─────┼──────┼──────┼───────────────┤
   │98.11.04  │0000000000  │00-0000000  │B：喂，你到了嗎？             │
   │19：00    │（A-乙○○）│（B-甲○○）│A：現在要回去。               │
   │          │            │            │B：你多久才到家。             │
   │          │            │            │A：差不多5分鐘。              │
   │          │            │            │B：你到家時，在樓下等我好嗎？ │
   │          │            │            │   因為我手機沒電了。         │
   │          │            │            │A：喔                         │
   └─────┴──────┴──────┴───────────────┘
附錄本案論罪科刑法條：
毒品危害防制條例第4條
製造、運輸、販賣第二級毒品者，處無期徒刑或 7 年以上有期
徒刑，得併科新臺幣 1 千萬元以下罰金。

司法院資訊處製作；財團法人民間司法改革基金會備份。
